臺灣高雄地方法院刑事判決           100年度審訴字第2364號
公  訴  人  臺灣高雄地方法院檢察署檢察官
被      告  楊現吉
上列被告因毒品危害防制條例案件，經檢察官提起公訴（100 年
度毒偵字第3664號），嗣因被告於本院準備程序中就被訴事實為
有罪之陳述，本院告知被告簡式審判程序之旨，並聽取當事人之
意見後，由本院合議庭裁定改由受命法官獨任依簡式審判程序進
行，判決如下：
    主  文
楊現吉施用第一級毒品，累犯，處有期徒刑拾月，扣案之第一級
毒品海洛因壹包（驗餘淨重零點壹捌壹公克）暨其包裝袋壹只，
均沒收銷燬之，扣案之注射針筒貳支，沒收；又施用第二級毒品
，累犯，處有期徒刑肆月。應執行有期徒刑壹年，扣案之第一級
毒品海洛因壹包（驗餘淨重零點壹捌壹公克）暨其包裝袋壹只，
均沒收銷燬之，扣案之注射針筒貳支，沒收。
    事  實
一、楊現吉前因施用毒品等案件，分別經本院以95年度易字第29
    1 號、95年度訴字第1237號判決各判處有期徒刑1 年6 月、
    1 年確定，嗣經本院以96年度聲減字第7754號裁定減刑並定
    應執行刑為有期徒刑1 年2 月；又因犯竊盜等案件，經本院
    以95年度易字第1372號判決判處應執行有期徒刑11月確定，
    並與上開有期徒刑1 年2 月接續執行，而於民國97年7 月24
    日縮短刑期假釋出監，並於97年8 月21假釋期滿未經撤銷而
    視為執行完畢。詎仍不知悔改，明知海洛因、甲基安非他命
    各係毒品危害防制條例第2 條第2 項第1 款、第2 款所列之
    第一級、第二級毒品，不得施用、持有，竟分別為下列行為
    ：(一)基於施用第一級毒品海洛因之犯意，於100 年4 月18日
    19時許，在其位於高雄市○鎮區鎮○街74之3 號住處內，以
    將海洛因置於針筒內摻水注射之方式，施用第一級毒品海洛
    因1 次；(二)另基於施用第二級毒品甲基安非他命之犯意，於
    100 年4 月20日20時30分為警採尿時起回溯96小時內之某時
    ，在不詳地點，以不詳方式，施用第二級毒品甲基安非他命
    1 次。嗣於100 年4 月20日20時許，其因另案為警逮捕，員
    警當場自其身上扣得施用後剩餘之海洛因1 包（驗餘淨重0.
    181 公克）及注射針筒2 支，經徵得其同意採尿送驗後，結
    果呈甲基安非他命、嗎啡陽性反應，而查悉上情。
二、案經高雄市政府警察局鼓山分局移送臺灣高雄地方法院檢察
    署檢察官偵查起訴。
    理  由
一、本件被告楊現吉所犯並非死刑、無期徒刑、最輕本刑為3 年
    以上有徒刑之罪或高等法院管轄第一審案件，而其於準備程
    序進行中，被告先就被訴事實為有罪之陳述，經法官告知簡
    式審判程序之旨，並聽取公訴人及被告之意見後，本院認適
    宜改依簡式審判程序進行，爰依刑事訴訟法第273 條之1 第
    1 項、第284 條之1 規定，由本院合議庭以裁定由受命法官
    獨任進行簡式審判程序，合先敘明。
二、上揭事實，業據被告於本院審理時坦承不諱，並有高雄市政
    府警察局鼓山分局搜索扣押筆錄、扣押物品目錄表、高雄市
    政府警察局鼓山分局100 年查獲毒品案件嫌疑人尿液代號姓
    名對照登記表、台灣檢驗科技股份有限公司濫用藥物檢驗報
    告、高雄市立凱旋醫院濫用藥物成品檢驗鑑定書各1 份，以
    及扣案之海洛因1 包及注射針筒2 支在卷可佐，足認被告之
    任意性自白與事實相符，應堪採信。綜上，本案事證明確，
    被告犯行堪以認定，應依法論罪科刑。
三、核被告所為，分別係犯毒品危害防制條例第10條第1 項之施
    用第一級毒品罪、同條第2 項之施用第二級毒品罪。被告施
    用前分別持有第一級毒品海洛因、第二級毒品甲基安非他命
    之低度行為，各為施用之高度行為所吸收，均不另論罪。被
    告所犯上開二罪，犯意各別，行為互異，應予分論併罰。又
    被告有前揭事實欄所載之前科及執行紀錄，有臺灣高等法院
    被告前案紀錄表1 份在卷可稽，其受有期徒刑之執行完畢後
    ，5 年以內故意再犯本件有期徒刑以上之二罪，均為累犯，
    應依刑法第47條第1 項規定，各加重其刑。爰審酌被告前有
    施用毒品之不良素行，有上揭前案紀錄表可查，竟再犯本件
    施用毒品罪，足見其戒絕毒癮之意志不堅，本不宜寬貸，惟
    念其施用毒品乃戕害自身健康，尚未直接危害他人，反社會
    性不高，復審酌被告犯罪之手段、高中畢業之教育程度、家
    庭及經濟生活狀況普通等一切具體情狀，各量處如主文所示
    之刑，並定其應執行之刑，以資懲儆。
四、至本件扣案之白色粉末1 包，經送驗後確含有海洛因成分（
    驗餘淨重0.181 公克），此有前開高雄市立凱旋醫院濫用藥
    物成品檢驗鑑定書附卷可查，核屬違禁物，不問屬於犯人與
    否，應依毒品危害防制條例第18條第1 項前段規定，沒收銷
    燬之；另裝放上開毒品之包裝袋1 只，因無法與其內毒品完
    全析離，且無析離實益，亦屬違禁物，併依毒品危害防制條
    例第18條第1 項前段，宣告沒收銷燬。另扣案之注射針筒2
    支，係供被告施用海洛因所用之物，且為被告所有，業據被
    告供述明確，爰依刑法第38條第1 項第2 款規定，宣告沒收
    。
據上論斷，應依刑事訴訟法第273 條之1 第1 項、第299 條第1
項前段，毒品危害防制條例第10條第1 項、第2 項、第18條第1
項前段，刑法第11條、第47條第1 項、第51條第5 款、第38條第
1 項第2 款，判決如主文。
本案經檢察官劉慕珊到庭執行職務。
中    華    民    國   100    年    9     月    30    日
                      刑事第十庭  法  官  陳芸珮
以上正本證明與原本無異。
如不服本判決應於收受送達後10日內向本院提出上訴書狀，並應
敘述具體理由；如未敘述上訴理由者，應於上訴期間屆滿後20日
內向本院補提理由書（均須按他造當事人之人數附繕本）「切勿
逕送上級法院」。
中    華    民    國   100    年    9     月    30    日
                                  書記官  冒佩妤
附錄本案論罪科刑法條：
毒品危害防制條例第10條：
施用第一級毒品者，處6 月以上5 年以下有期徒刑。
施用第二級毒品者，處3 年以下有期徒刑。